【裁判字號】    99,易,1873
【裁判日期】    990817
【裁判案由】    違反性騷擾防治法等
【裁判全文】
臺灣臺中地方法院刑事判決              99年度易字第1873號
公  訴  人  臺灣臺中地方法院檢察署檢察官
被      告  甲○○
上列被告因違反性騷擾防治法等案件，經檢察官提起公訴（99年
度偵緝字第1003號），本院判決如下：
    主    文
甲○○犯性騷擾罪，處拘役肆拾日，如易科罰金，以新台幣壹仟
元折算壹日；又犯恐嚇妨害安全罪，處拘役伍拾日，如易科罰金
，以新台幣壹仟元折算壹日。應執行拘役捌拾日，如易科罰金，
以新台幣壹仟元折算壹日。
    事    實
一、甲○○前在臺中市○區○○街27號之大樓內擔任管理員，而
    向他人承租臺中市○區○○街27之○○號○樓之房屋居住，
    並與該大樓住戶A1（真實姓名年籍詳卷）因收取管理費之事
    產生糾紛。其於民國98年10月10日11時許，返回前開大樓時
    ，見A1在前開大樓1樓警衛室前與○○○、○○○等人聊天
    時，竟意圖性騷擾，即以手指向A1，大聲呼叫A1姓名後，即
    伸手推擠A1胸部2次，乘A1不及抗拒，而為觸摸其胸部之行
    為，甲○○復基於恐嚇之犯意，在上開地點，舉手作勢欲毆
    打A1，嗣經在場之○○○喝止後，另以「今天是看妳是女生
    ，不然就對妳不客氣，要打死妳」等加害人性命、身體之言
    語，恫嚇A1，致A1心生恐懼，致生危害於安全，嗣經A1向檢
    察官提出告訴，始悉上情。
二、案經A1訴由臺灣臺中地方法院檢察署檢察官偵查起訴。
    理    由
一、證人A1、○○○、○○○三人於偵查中向檢察官所為陳述，
    係被告以外之人於審判外之陳述，惟經證人○○○等人具結
    在卷，且無顯不可信之情形，依刑事訴訟法第159條之1第2
    項之規定，得為證據，合先敘明。
二、訊據被告甲○○矢口否認有前揭犯行，辯稱：「我有附上現
    場監視器的錄影帶，我並沒有如起訴書所載的行為。我有用
    手比被害人，他也用手比我，我並沒有用手去觸摸到他的胸
    部。我並沒有打被害人。我以前是在那裡當管理員，我後來
    住在那裡。約十一點左右我走進來，我們當時是為了管理費
    的問題爭執，被害人九十七年到九十八年的管理費沒有繳納
    ，我九十七年十二月二十一日任職管理員，後來受到主任委
    員的指示，去催收管理費，我跟被害人說管理費還沒有繳，
    請他先繳一、二個月，被害人說他的兒子沒有工作，他身體
    也不好，他說等他兒子下個月去上班後再拿錢來繳，後來我
    還拿壹仟元給他，要他去將身體養好。我沒有推被害人，也
    沒有摸被害人胸部兩下。現場有很多人可以去查證。」等語
    ；惟查：被告有前揭犯行，業據證人A1、○○○、○○○三
    人於偵查中陳述明確，且經本院於審理中勘驗案發時現場之
    錄影光碟顯示：「約11時26分40秒，被告背對鏡頭，告訴人
    面對鏡頭，被告與告訴人兩人面對面近距離，被告以手指告
    訴人，告訴人一直往後退。約11時26分57秒左右，被告與告
    訴人仍然近距離面對面，兩人身體和手部揮動，身體有移動
    ，看不清楚手部與身體是否接觸到對方。」等情，有勘驗筆
    錄在卷可參，被告亦坦承其因先前擔任管理員向告訴人收取
    管理費時曾發生糾紛之事情，被告既先前有與告訴人因收取
    管理費發生爭執，且依前述案發時錄影光碟所示，被告與告
    訴人確有面對面短距離衝突之情形，是證人前揭陳述，尚非
    無本，應可採認，被告所辯應係事後卸責之詞，不足採信，
    本件事證明確，被告犯行洵堪認定。
二、核被告所為，係犯性騷擾防治法第25條之性騷擾罪，及刑法
    第305條之恐嚇危害安全罪，被告所犯上開二罪，罪名互異
    ，犯意各別，應予分論併罰，爰審酌被告素行不佳，有台灣
    高等法院被告前案紀錄表在卷可參，犯罪動機、所生損害及
    犯後態度一切情狀，量處如主文所示之刑，並諭知易科罰金
    之折算標準，及定應執行刑，並諭知易科罰金之折算標準。
三、據上論斷，應依刑事訴訟法第二百九十九條第一項前段，性
    騷擾防治法第二十五條，刑法第十一條前段、第三百零五條
    、第四十一條第一項前段、第五十一條第五款，刑法施行法
    第一條之一，判決如主文。
中    華    民    國    99    年    8     月    17    日
                  刑事第一庭    法  官  林清鈞

以上正本證明與原本無異。
如不服本判決應於收受判決後10日內向本院提出上訴書狀，並應
敘述具體理由；其未敘述上訴理由者，應於上訴期間屆滿後20日
內向本院補提理由書（均須按他造當事人之人數附繕本）「切勿
逕送上級法院」。
                                書記官  陳貴卿
中    華    民    國    99    年    8     月    17    日

附錄論罪科刑法條
性騷擾防治法第25條第1項
意圖性騷擾，乘人不及抗拒而為親吻、擁抱或觸摸其臀部、胸部
或其他身體隱私處之行為者，處 2 年以下有期徒刑、拘役或科
或併科新臺幣 10 萬元以下罰金。
中華民國刑法第305條
以加害生命、身體、自由、名譽、財產之事，恐嚇他人致生危害
於安全者，處 2 年以下有期徒刑、拘役或 3 百元以下罰金。

司法院資訊處製作；財團法人民間司法改革基金會備份。
